臺灣板橋地方法院刑事判決　　　　　　　94年度易字第782 號
公　訴　人　臺灣板橋地方法院檢察署檢察官
被　　　告　乙○○
上列被告因竊盜案件，由檢察官提起公訴（94年度偵字第9527號
），經本院合議庭裁定由受命法官獨任進行簡式審判程序，判決
如下：
    主  文
乙○○踰越安全設備竊盜，累犯，處有期徒刑壹年。
    事　實
一、乙○○曾因違反毒品危害防制條例案件，於民國（下同）89
    年9 月20日，經臺灣彰化地方法院以89年度斗簡字第411 號
    刑事簡易判決判處有期徒刑3 月，89年9 月23日判決確定；
    又因違反毒品危害防制條例案件，於89年1 月19日，經臺灣
    彰化地方法院以89年度訴字第1253號刑事判決判處有期徒刑
    7 月，90年4 月26日判決確定，上開二罪刑，於90年7 月11
    日，經臺灣彰化地方法院以90年度聲字第1465號裁定應執行
    有期徒刑9 月確定，刑期起算日期為90年10月25日，指揮書
    執行完畢日期為91年7 月24日；又因違反毒品危害防制條例
    案件，於90年7 月19日，經臺灣彰化地方法院以90年度訴字
    第739 號刑事判決判處有期徒刑10月，90年8 月10日判決確
    定，刑期起算日期為91年7 月25日（接續前案執行），指揮
    書原載執行完畢日期為92年5 月24日，縮刑期滿日期為92年
    5 月4 日，於91年12月5 日因假釋出監，惟嗣經撤銷假釋，
    應執行殘刑4 月29日，刑期起算日期為92年9 月29日，指揮
    書執行完畢日期為93年2 月26日。詎其猶不知心生悔悟，於
    94年1 月12日4 時許，因見招牌乃臨時起意而意圖為自己不
    法之所有，踰越窗戶而進入臺北縣中和市○○街19號之倉庫
    內，徒手竊取甲○○所有之3P空壓機1 台、2P空壓機1 台、
    （鴨頭）中型電鑽2 支、衝擊電鑽2 支、木工用電刨刀1 支
    、虎頭鍘電鋸1 座、5 吋片電鋸1 台、8 吋片電鋸1 台、鋸
    台用1 尺電鋸1 台、手持水泥攪拌電動機1 支、砂紙磨砂機
    1 支、砂輪機?支、木工修邊機1 支、木工空氣槍3 支（大
    中小各1 支）、木工空氣槍雙腳2 支、有頭蚊釘槍1 支得手
    ，且至臺北縣三重市重新橋下售予舊貨業者。嗣經警採集現
    場遺留之指紋加以比對而偵悉上情。
二、案經甲○○訴由臺北縣政府警察局中和分局移送臺灣板橋地
    方法院檢察署檢察官偵查起訴。
    理  由
一、按依刑事訴訟法第284 條之1 之規定，除簡式審判程序及簡
    易程序案件外，第一審應行合議審判，復依同法第273 條之
    1 第1 項之規定，除被告所犯為死刑、無期徒刑、最輕本刑
    為三年以上有期徒刑之罪或高等法院管轄第一審案件者外，
    於第一次審判期日前之準備程序進行中，被告先就被訴事實
    為有罪之陳述時，審判長得告知被告簡式審判程序之旨，並
    聽取當事人、代理人、辯護人及輔佐人之意見後，裁定進行
    簡式審判程序。查被告乙○○所犯係死刑、無期徒刑、最輕
    本刑為三年以上有期徒刑以外之罪，其於準備程序中就被訴
    事實為有罪之陳述，經法官告知簡式審判程序之旨，並聽取
    公訴人、被告之意見後，業經本院合議庭依上開規定裁定由
    受命法官獨任進行簡式審判程序，合先敘明。
二、上開犯罪事實業據被告乙○○迭於警詢、檢察官偵查及本院
    審理中坦承不諱，核與告訴人甲○○於警詢、檢察官偵查中
    所為之指述大致相符，且現場採集之指紋經鑑驗，核與檔存
    乙○○指紋卡左中指指紋相符一節，亦有內政部警政署刑事
    警察局94年4 月11日刑紋字第0940053767號鑑驗書（見臺灣
    板橋地方法院檢察署94年度偵字第9527號卷第10頁至第13頁
    ）附卷足憑。從而，本案事證已臻明確，被告犯行洵堪認定
    ，自應依法論科。
三、核被告乙○○所為，係犯刑法第321 條第1 項第2 款之踰越
    安全設備竊盜罪。查被告曾因違反毒品危害防制條例案件，
    於89年9 月20日，經臺灣彰化地方法院以89年度斗簡字第41
    1 號刑事簡易判決判處有期徒刑3 月，89年9 月23日判決確
    定；又因違反毒品危害防制條例案件，於89年1 月19日，經
    臺灣彰化地方法院以89年度訴字第1253號刑事判決判處有期
    徒刑7 月，90年4 月26日判決確定，上開二罪刑，於90年7
    月11日，經臺灣彰化地方法院以90年度聲字第1465號裁定應
    執行有期徒刑9 月確定，刑期起算日期為90年10月25日，指
    揮書執行完畢日期為91年7 月24日；又因違反毒品危害防制
    條例案件，於90年7 月19日，經臺灣彰化地方法院以90年度
    訴字第739 號刑事判決判處有期徒刑10月，90年8 月10日判
    決確定，刑期起算日期為91年7 月25日（接續前案執行），
    指揮書原載執行完畢日期為92年5 月24日，縮刑期滿日期為
    92年5 月4 日，於91年12月5 日因假釋出監，惟嗣經撤銷假
    釋，應執行殘刑4 月29日，刑期起算日期為92年9 月29日，
    指揮書執行完畢日期為93年2 月26日，此有臺灣高等法院被
    告前案紀錄表1 份在卷可稽，其於5 年內再犯有期徒刑以上
    本案之罪，應依刑法第47條之規定論以累犯，並依法加重其
    刑。爰審酌被告貪圖一己之私利而為本案犯行之犯罪動機、
    目的、手段、所生損害及其品行、智識程度、犯罪後之態度
    等一切情狀，量處如主文所示之刑，以資懲儆。
據上論斷，應依刑事訴訟法第273 條之1 第1 項、第299 條第1
項前段，刑法第321 條第1 項第2 款、第47條，判決如主文。
本案經檢察官陳銘祥到庭執行職務。
中　　華　　民　　國　　94　　年　　7 　　月　 29     日
                  刑事第八庭  法  官  陳鴻清
以上正本證明與原本無異。
如不服本判決，應於判決送達後10日內，向本院提出上訴狀。
                              書記官  林蔚然
中　　華　　民　　國　　94　　年　　7 　　月　 29     日
附錄本案論罪科刑法條全文：
刑法第321 條：
犯竊盜罪而有左列情形之一者，處六月以上、五年以下有期徒刑
：
一  於夜間侵入住宅或有人居住之建築物、船艦或隱匿其內而犯
    之者。
二  毀越門扇、牆垣或其他安全設備而犯之者。
三  攜帶兇器而犯之者。
四  結夥三人以上而犯之者。
五  乘火災、水災或其他災害之際而犯之者。
六  在車站或埠頭而犯之者。
前項之未遂犯罰之。
